# 子公司股份向其职工授予限制性股票，合并报表如何处理？

提问人：一云 时间：2021-11-25 11:09:26
陈老师：
证监会会计监管报告中提到： 实务中，上市公司的子公司以子公司股份向其职工授予限制性股票，授予日上市公司在合并财务报表层面应确认限制性股票回购义务。上市公司应根据子公司发行限制性股票的数量以及相应的回购价格计算确定的金额计入其他应付款及少数股东权益。
——–请问，上市公司在合并层面应如何处理？ 是将自己持有的部分借记：库存股 将子公司少数股东持有部分 借记：少数股东权益 然后合并贷记：其他应付款 吗？
一云

回答人：chenyiwei
合并报表中，“库存股”只能用于反映由合并集团自身持有的母公司股份或者存在回购义务的母公司股份，对于存在回购义务的子公司股份，不能使用“库存股”会计科目和报表项目。合并报表层面在确认子公司限制性股票的回购义务时，应借记“少数股东权益”代替“库存股”。不区分自己持有部分和少数股东持有部分。

回答人：chenyiwei
合并报表中，“库存股”只能用于反映由合并集团自身持有的母公司股份或者存在回购义务的母公司股份，对于存在回购义务的子公司股份，不能使用“库存股”会计科目和报表项目。合并报表层面在确认子公司限制性股票的回购义务时，应借记“少数股东权益”代替“库存股”。不区分自己持有部分和少数股东持有部分。